# 请教陈版主单项计提坏账准备问题

提问人：damon0306 时间：2016-03-14 13:11:40
请教陈老师①公司客户申请破产重整，债务清偿计划由债转股、按比例清偿等（初步的），可是清偿比例什么都没有，目前无法合理取得年末应予计提坏账的比例（无法获得同行业破产重整清偿比例），能否按账龄分析法继续计提坏账（对该客户近两年的销售回款基本正常，近两年客户得到政府扶持，基本运转正常）？因为金额比较大，要取得什么证据来完善审计程序呢？ ②若后期对该客户债转股，应如何进行账务处理呢，计提坏账需要冲回，然后按应收原值转为可供出售金融资产吗？那期末减值测试如何做呢？

回答人：chenyiwei
这种情况下，该企业应收款项的信用风险特征与其他应收款项存在显著差异，再使用帐龄分析法等组合计提方法已不合适，应采用个别认定法。一般做法是在获取债务人财务状况信息、征询债务人的破产管理人和律师意见的基础上谨慎地估计一个损失比例。

提问人：木兰星 时间：2018-03-30 18:03:21
请教陈版，公司与客户发生买卖合同纠纷案件，考虑单项计提坏账准备。公司诉请客户支付拖欠货款 136 万，客户反诉公司质量赔偿120 万，截止目前，一审判决未出，产品质量鉴定结果未出，法院民事裁定书裁定冻结客户 136 万元，问：如何合理预计坏账损失？

回答人：chenyiwei
获取律师的法律专业意见，尽可能谨慎、合理地预计判决结果；考虑客户的信用状况和履约意愿，考虑胜诉后判决获得执行的可能性等。